Inventaris van het archief van de Mijnraad, 1902-1955
Nationaal Archief, Den Haag
- Rubrieken, B.
  - staatsmijnen, II
    - bemoeienissen met de staatsmijnen in 't bijzonder, 2
      - staatsmijn Maurits, 2.4
        - Stukken betreffende de advisering door de mijnraad inzake de aanleg en uitbreiding van vervoersmogelijkheden van, naar en op het mijnveld van de staatsmijn Maurits, 1916-1930.; 136; 1 omslag
        - Stukken betreffende de advisering door de mijnraad inzake de uitbreiding van het mijnveld van de staatsmijn Maurits, 1917-1954.; 137; 1 omslag
        - Afschriften van verleende ontheffingen op het mijnreglement door de minister aan de directie van de staatsmijn Maurits, 1919-1953.; 138; 1 omslag
        - Stukken betreffende de advisering door de mijnraad inzake de niet-doorgegane verkoop van de staatsmijn Maurits, 1922.; 139; 1 omslag
        - Verslagen van een bomaanval op de staatsmijn Maurits, 1942.; 140; 1 omslag
        - Stukken betreffende de advisering door de mijnraad inzake een plan tot herstel en uitbreiding van de cokesproduktiecapaciteit van de staatsmijn Maurits, 1946.; 141; 1 omslag
        - Verslagen van de ontploffing in de cokesfabriek van de staatsmijn Maurits, 1951.; 142; 1 omslag
      - staatsmijn Wilhelmina, 2.5
        - Stukken betreffende de advisering door de mijnraad inzake de aan- en verkoop van gronden voor de staatsmijn Wilhelmina, 1902-1932.; 143; 1 pak
        - Stukken betreffende de advisering door de mijnraad inzake de aanwijzing van de namen Wilhelmina aan de staatsmijn B en Emma aan de staatsmijn A, 1905-1907.; 144; 1 omslag
        - Stukken betreffende de advisering door de mijnraad inzake de aanleg en uitbreiding van vervoersmogelijkheden van steenkolen vanaf de staatsmijn Wilhelmina, 1906-1917.; 145; 1 omslag
        - Stukken betreffende de advisering door de mijnraad inzake het voornemen van de Rijksopsporingsdienst van delfstoffen om een onderzoek in te stellen naar de bodemgesteldheid van de staatsmijn Wilhelmina, 1910.; 146; 1 omslag
        - Stukken betreffende de reactie van de mijnraad op het persartikel "Loonen en veiligheid op de staatsmijn Wilhelmina", in het Limburgsch Dagblad van 2 oktober 1917, 1917., 147; 1 omslag
        - Stukken betreffende de advisering door de mijnraad inzake de tijdelijke stopzetting van werkzaamheden waarbij ijzer moet worden gebruikt, wegens de bestaande schaarste aan ijzer, 1917.; 148; 1 omslag
        - Stukken betreffende de advisering door de mijnraad inzake het verrichten van peil- en diepteboringen ten behoeve van de steenkolenwinning bij de staatsmijn Wilhelmina, 1937-1938.; 149; 1 omslag
        - Stukken betreffende de advisering door de mijnraad inzake de ontginning van moeilijk bereikbare kolenlagen bij de concessiegrenzen van de staatsmijn Wilhelmina, 1940-1941.; 150; 1 omslag
        - Stukken betreffende een mijngasontbranding in de staatsmijn Wilhelmina, 1946.; 151; 1 omslag
  - opsporing van delfstoffen, III
    - wettelijke regelingen, 1
      - Stukken betreffende de advisering door de mijnraad inzake het opstellen van een wetsontwerp dat het opsporen van delfstoffen in Nederland door de Staat regelt, 1902-1908.; 152; 1 pak
      - Stukken betreffende de advisering door de mijnraad inzake de totstandkoming van de Wet van 20 juni 1924 betreffende opsporing van delfstoffen, 1918-1924.; 153; 1 omslag
      - Stukken betreffende de advisering door de mijnraad inzake de tijdelijke beperking van de vrijheid van opsporing van delfstoffen door boringen op velden waar reeds concessies tot opsporing van olie zijn verleend, 1932.; 154; 1 omslag
      - Stukken betreffende de advisering door de mijnraad inzake de wijziging van de wet tot tijdelijke beperking van de opsporing van delfstoffen, 1938 en 1947.; 155; 1 omslag
      - Stukken betreffende de advisering door de mijnraad inzake een verzoek van de NV Bataafse Petroleum Maatschappij tot wijziging van art. 76 van de onteigeningswet, 1946.; 156; 1 omslag
      - Stukken betreffende de advisering door de mijnraad inzake het opstellen van een regeling voor de opsporing van non-bitumineuze delfstoffen, 1951.; 157; 1 pak
    - rijksopsporing, 2
      - Stukken betreffende de advisering door de mijnraad inzake het verlenen van concessies voor het uitvoeren van grondboringen door de Rijksopsporingsdienst van delfstoffen, 1904-1931.; 158-160; 3 pakken
        - 1904-1905, 158
        - 1906-1911, 159
        - 1912-1931, 160
      - Stukken betreffende de advisering door de mijnraad inzake de instructie voor de ingenieur-directeur van de Rijksopsporingsdienst van delfstoffen, alsmede de inrichting van die dienst, 1904-1914.; 161; 1 omslag
      - Stukken betreffende de advisering door de mijnraad inzake de nevenwerkzaamheden van de ingenieur-directeur van de Rijksopsporingsdienst van delfstoffen, 1905-1916.; 162; 1 omslag
      - Verslagen van de Rijksopsporingsdienst van delfstoffen, 1905-1916.; 163; 1 pak
      - Stukken betreffende de advisering door de mijnraad inzake de technisch-wetenschappelijke publicaties van de Rijksopsporingsdienst van delfstoffen betreffende de onderzoeksresultaten, 1907-1911.; 164; 1 omslag
      - Stukken betreffende de advisering door de mijnraad inzake de instelling van de Geologische dienst in Nederland, 1915-1924.; 165; 1 pak
    - opsporing door particulieren, 3
      - Stukken betreffende de advisering door de mijnraad inzake het verlenen van concessies voor het opsporen van delfstoffen door particulieren, 1908-1952.; 166-169; 2 pakken en 2 omslagen
        - aardolie 1908-1952, 166; 1 pak
        - bitumenhoudende gesteenten 1920, 167
        - bruinkolen 1909-1920, 168; 1 pak
        - ijzerertsen 1909-1918, 169
      - Stukken betreffende de advisering door de mijnraad inzake een verzoek van de NV BPM om over de uit boringen gewonnen aardgas en -olie als eigenaar te mogen beschikken, 1943-1947.; 170; 1 pak
  - Staatstoezicht op de mijnen, IV
    - organisatie van het Staatstoezicht, 1
      - Stukken betreffende de advisering door de mijnraad inzake de organisatie van het Staatstoezicht op de mijnen, 1910-1931.; 171; 1 omslag
    - functionarissen van het Staatstoezicht, 2
      - Stukken betreffende de advisering door de mijnraad inzake de benoeming en de vaststelling van de bevoegdheden van arbeiderscontroleurs bij de staatsmijnen, 1917-1942.; 172; 1 pak
      - Stukken betreffende de advisering door de mijnraad inzake de aanstelling van en de vaststelling van de instructies voor de landmeter bij het Staatstoezicht, 1920-1932.; 173; 1 omslag
      - Stukken betreffende de advisering door de mijnraad inzake de benoeming en het ontslag van de inspecteurs-generaal der mijnen, 1933-1940.; 174; 1 omslag
      - Ministeriële beschikking houdende vaststelling van de instructies voor de inspecteur-generaal der mijnen, de inspecteur der mijnen, de mijnmeter en de mijntechnisch ambtenaar bij het Staatstoezicht, 1939.; 175; 1 stuk
    - uitoefening van het toezicht, 3
      - Stukken betreffende de advisering door de mijnraad inzake een, in opdracht van het Staatstoezicht, door de arbeidsinspectie uit te voeren geneeskundig onderzoek bij arbeiders in de briketfabrieken, 1926-1931.; 176; 1 pak
      - Stukken betreffende de advisering door de mijnraad inzake het oprichten van een Stichting tot bevordering van de veiligheid in de mijnen, 1941.; 177; 2 stukken
      - Stukken betreffende de advisering door de mijnraad inzake het verstrekken van een vergoeding voor werken op zondag, 1944.; 178; 1 omslag
      - Stukken betreffende de advisering door de mijnraad inzake het verbod voor functionarissen van het Staatstoezicht tot het betreden van ondergrondse groeven, 1944.; 179; 1 omslag
  - particuliere ontginningen, V
    - geschillen en regelingen, 1
      - Stukken betreffende de advisering door de mijnraad inzake het geschil tussen het Staatstoezicht en de directie van de Oranje-Nassaumijn over de ventilatie van die mijn na constatering van mijngasontwikkeling, 1902-1905.; 180; 1 pak
      - Stukken betreffende de advisering door de mijnraad inzake het geschil tussen de Domaniale mijn en de mijn Neuprick over de ongewenste waterafvoer van de Domaniale mijn naar de Neuprick, 1903-1904.; 181; 1 omslag
      - Stukken betreffende de advisering door de mijnraad inzake het van toepassing zijn van de Wet van 24 juli 1903 op de opsporing van vloeibaar zout in de bodem, 1904.; 182; 1 omslag
      - Stukken betreffende de advisering door de mijnraad inzake de verhoging van het proportioneel mijnrecht bij nieuw verleende concessies 1904. Met retroacta., 1898-1900.; 183; 1 omslag
      - Stukken betreffende de advisering door de mijnraad inzake het van toepassing zijn van de Onteigeningswet ten behoeve van de aanleg van mijnspoorwegen naar en van de particuliere mijnen, 1910-1911.; 184; 1 omslag
      - Ministeriële beschikkingen houdende ontheffingen van het bepaalde in de artikelen 15, 16 en 17 van het Mijnreglement, 1933-1943.; 185; 1 omslag
      - Stukken betreffende de advisering door de mijnraad inzake het regelen van concessiegrenzen met Duitsland over de in de vallei van de rivier de Worm gelegen mijnen, 1934-1935.; 186; 1 omslag
      - Stukken betreffende de advisering door de mijnraad inzake het van toepassing zijn van de Onteigeningswet op de bruinkolenontginning door de NV "Carisborg", 1936-1937., 187; 1 omslag
      - Ministeriële beschikking houdende goedkeuring van de aan de NV "Carisborg" verleende ontheffing van artikel 178 van het mijnreglement 1939, 1940. Met bijlagen., 188; 1 omslag
    - concessieverlening, 2
      - Stukken betreffende de advisering door de mijnraad inzake de verlening en uitbreiding door de minister van concessies voor de ontginning van delfstoffen door particulieren, 1904-1954.; 189-197; 8 pakken en 1 omslag
        - aardgas en -olie 1947-1954, 189
        - bitumenhoudende gesteenten 1920, 190; 1 omslag
        - bruinkolen 1906-1916, 191
        - bruinkolen 1917-1943, 192
        - steenkolen 1904-1908, 193
        - steenkolen 1910-1916, 194
        - steenkolen 1917-1931, 195
        - ijzerertsen 1919-1947, 196
        - zout 1916-1954, 197
      - Stukken betreffende de door de mijnraad opgestelde nota's inzake de wijze van behandelen van concessieaanvragen, 1905-1907.; 198; 1 pak
    - ontginning door particulieren, 3
      - algemeen, 3.1
        - Statistische gegevens en overzichten betreffende het aantal arbeiders, de produktie, het aantal werkdagen, het aantal vreemde arbeiders, de loongegevens en de werkloosheid bij de particuliere mijnen in Limburg, 1907-1941.; 199; 1 pak
        - Stukken betreffende de advisering door de mijnraad inzake de ontginning van bruinkolen door particulieren, 1917-1932.; 200-201; 2 pakken
          - 1917-1919, 200
          - 1920-1932, 201
        - Stukken betreffende de advisering door de mijnraad inzake de ontginning van steenkolen door particulieren, 1917-1932.; 202; 1 pak
        - Stukken betreffende de advisering door de mijnraad inzake het afbouwen van moeilijk bereikbare kolenlagen op de concessievelden van diverse particuliere mijnen, 1934-1940.; 203; 1 omslag
        - Stukken betreffende de advisering door de mijnraad inzake de contingering van steenkolen, 1937.; 204; 1 omslag
        - Verslag omtrent de toestand in de Limburgse mijnen na de Duitse inval, 1940. Met bijlage.; 205; 2 stukken
        - Rapport inzake de mijnhoutvoorziening van de Limburgse steenkolenmijnen, opgesteld door W.A.J.M. van Waterschoot van der Gracht, 1942.; 206; 1 deel
        - Stukken betreffende de advisering door de mijnraad inzake het vinden van oplossingen voor opheffing van het achterblijven van de kolenproduktie in de particuliere mijnen, 1950.; 207; 1 omslag
      - exploitatie van particuliere mijnen, 3.2
        - steenkolenmijnen, 3.2.1
          - Stukken betreffende de advisering door de mijnraad inzake de afstand van een deel van het mijnveld "Eendracht" aan de mijnen "Laura" en de "Vereeniging", 1912-1913., 208; 1 omslag
          - Stukken betreffende de advisering door de mijnraad inzake de onteigening van percelen, erfdienstbaarheden en andere zakelijke rechten in de gemeente Heerlen ten behoeve van de uitbreiding van de Oranje-Nassau mijnen, 1933-1942.; 209; 1 omslag
          - Stukken betreffende de advisering door de mijnraad inzake de ministeriële goedkeuring van de statuten van de NV Maatschappij tot Exploitatie van Limburgse Steenkolen, genaamd de Oranje-Nassau mijnen, 1933-1935.; 210; 1 omslag
          - Verslag van een brand in de mijn Laura, met kaart, 1939.; 211; 2 stukken
          - Stukken betreffende de advisering door de mijnraad inzake het verlenen van toestemming tot het maken van een verbindingsgang tussen de mijnvelden Oranje-Nassau en Carl, 1940-1941.; 212; 1 omslag
          - Stukken betreffende de advisering door de mijnraad inzake de vaststelling van de bedrijfsgrens tussen de mijn Willem-Sophie en de Eschweiler Bergwerkverein, 1944.; 213; 1 omslag
        - zoutmijnen, 3.2.2
          - Stukken betreffende de advisering door de mijnraad inzake de ontginning van steenzout te Buursse door de NV Koninklijke Nederlandse Zoutindustrie (KNZ) te Rotterdam, 1916-1932.; 214; 1 pak
          - Overzicht van de verschillende concessievelden in Twente en de Gelderse Achterhoek, met bijlagen, 1935.; 215; 1 omslag
          - Stukken betreffende de advisering door de mijnraad inzake de stichting van een tweede zoutfabriek te Hengelo, 1936.; 216; 1 omslag
          - Stukken betreffende de aanwijzing van Prof. Dr. Ir. F. van Iterson tot regeringswaarnemer bij de NV KNZ te Boekelo, 1939.; 217; 1 omslag
          - Stukken betreffende de advisering door de mijnraad inzake de wijziging van de statuten van de NV KNZ te Boekelo, 1938-1952.; 218; 1 omslag
          - Stukken betreffende de advisering door de mijnraad inzake het verzoek van de NV KNZ om voor verschillende werkzaamheden vrouwen in dienst te nemen, 1940.; 219; 1 omslag
      - werknemers bij particuliere mijnen, 3.3
        - Rapport inzake overwerk in de mijnen, opgesteld door de hoofdingenieur der mijnen, met bijlagen, 1936.; 220; 1 omslag
        - Notulen van de vergaderingen van de Contactcommissie voor het Mijnbedrijf, 1938-1941.; 221; 1 omslag
        - Verslagen inzake de mijnwerkersstaking in Zuid-Limburg, met bijlagen, 1943.; 222; 1 omslag
        - Stukken betreffende de advisering door de mijnraad inzake de aanstelling van Poolse mijnarbeiders, 1946.; 223; 1 omslag
        - Stukken betreffende de advisering door de mijnraad inzake de aanstelling van regeringswaarnemers bij de Nederlandse Aardolie Maatschappij, 1948-1955.; 224; 1 omslag
    - domaniale mijn, 4
      - Stukken betreffende de advisering door de mijnraad inzake de wijziging van de overeenkomst tussen de Nederlandse staat en de Domaniale mijn, 1907-1932.; 225-227; 3 pakken
        - 1907-1910, 225
        - 1911-1916, 226
        - 1917-1932, 227
      - Stukken betreffende de advisering door de mijnraad inzake de vervulling van de functie van Rijkscommissaris voor de Domaniale mijn door de hoofdingenieur der staatsmijnen, 1914.; 228; 1 omslag
      - Stukken betreffende de advisering door de mijnraad inzake de verbetering van de ongunstige financiële situatie bij het Pensioenfonds voor de Domaniale mijn, 1934-1935.; 229; 1 omslag
      - Rapport over het ontstaan en het functioneren van het Fonds ter ondersteuning der arbeiders in dienst bij de Domaniale mijn te Kerkrade, met bijlagen, 1934.; 230; 1 omslag
  - het Nederlandse mijnwezen in 't algemeen, VI
    - regelgeving, 1
      - wetten en reglementen, 1.1
        - Stukken betreffende de advisering door de mijnraad inzake het ontwerp-mijnreglement, 1904-1916.; 231; 1 pak
        - Stukken betreffende de advisering door de mijnraad inzake de wijziging van de Mijnwet van 1903, 1915-1916., 232; 1 omslag
        - Advies van de mijnraad inzake de ontwerpwet bouwveiligheid, 1916.; 233; 1 stuk
        - Stukken betreffende de advisering door de mijnraad inzake de herziening van het mijnreglement van 1906, 1916-1939., 234-236; 3 pakken
          - 1916-1929, 234
          - 1930-1932, 235
          - 1934-1939, 236
        - Stukken betreffende de advisering door de mijnraad inzake de wijzigingen van verschillende wetten en reglementen ten behoeve van de ontginning van zout te Buursse, 1917.; 237; 1 omslag
        - Stukken betreffende de advisering door de mijnraad inzake het vaststellen van een reglement voor de ontginning en exploitatie van bruinkolen, 1917.; 238; 1 omslag
        - Stukken betreffende de advisering door de mijnraad inzake de totstandkoming van een Wet tot heffing van het recht op de mijnen, 1917-1919.; 239; 1 omslag
        - Stukken betreffende de advisering door de mijnraad inzake de wijziging van de Mijnwet 1903 in verband met het ontwerp van de Arbeidswet van 1919., 240; 1 omslag
        - Stukken betreffende de advisering door de mijnraad inzake de intrekking van de Wet van 23 maart 1918 inzake tijdelijke ontginning van bruinkolen zonder concessie, 1922.; 241; 1 omslag
        - Stukken betreffende de advisering door de mijnraad inzake de totstandkoming van de wettelijke regeling van het toezicht op de mijnwerken ter verzekering van de veiligheid bij mijnontginning, 1922-1931.; 242; 1 omslag
        - Stukken betreffende de advisering door de mijnraad inzake de wijziging van de ontwerp-Tariefwet, 1924.; 243; 1 omslag
        - Stukken betreffende de advisering door de mijnraad inzake de toepassing van de Hinderwet op de mijnen, 1929-1942.; 244; 1 omslag
        - Stukken betreffende de advisering door de mijnraad inzake de samenstelling en wijziging van het zgn. Ontwerp-1932 tot herziening van het mijnreglement 1906, 1933., 245; 1 pak
        - Stukken betreffende de advisering door de mijnraad inzake de samenstelling van het ontwerp-Groevenreglement, 1940-1948.; 246; 1 omslag
        - Ontwerp Mijnwet met nota van toelichting, z.d., 247; 2 stukken
      - verdragen en overeenkomsten, 1.2
        - Stukken betreffende de advisering door de mijnraad inzake het sluiten van internationale overeenkomsten over de in- en uitvoer van Limburgse kolen, 1920 en 1925.; 248; 1 omslag
        - Stukken betreffende de advisering door de mijnraad inzake de totstandkoming van het Nederlands-Duits kolenconventieverdrag, 1933-1934.; 249; 1 omslag
        - Stukken betreffende de advisering door de mijnraad inzake het sluiten van een internationale overeenkomst betreffende de verkoop van stikstofhoudende meststoffen, 1935-1936.; 250; 1 omslag
        - Stukken betreffende de advisering door de mijnraad inzake de totstandkoming van het Conventieverdrag 1935/1936 voor de verkoop van kolen, mijncokes en steenkolenbriketten, 251; 1 omslag
        - Stukken betreffende de advisering door de mijnraad inzake de totstandkoming van een overeenkomst tot regeling van de verkoop en distributie van huisbrandkolen, 1936.; 252; 1 omslag
        - Ontwerp-conventieverdrag en ontwerp-statuten met betrekking tot de internationale cokesconventie, 1937.; 253; 1 omslag
        - Stukken betreffende de advisering door de mijnraad inzake de opzegging van het zoutconventieverdrag, 1937-1938.; 254; 1 omslag
        - Stukken betreffende de advisering door de mijnraad inzake de samenstelling van een statuut voor het beheer van de Duitse mijnen, 1946-1947.; 255; 1 omslag
        - Nota, opgesteld door de secretaris van de mijnraad, inzake de oprichting van de Europese Gemeenschap voor Kolen en Staal., c. 1950.; 256; 1 stuk
    - delfstofwinning, 2
      - planning en onderzoek naar mijnexploitaties, 2.1
        - Stukken betreffende de advisering door de mijnraad inzake de vaststelling van een algemeen plan voor de mijnpolitiek waarbij de ontginning van de door de staat geëxploiteerde mijnvelden wordt geregeld, 1918-1925.; 257; 1 pak
        - Stukken betreffende de advisering door de mijnraad inzake het voorstel tot installering van een wetenschappelijke commissie die zich bezig moet gaan houden met een onderzoek naar de winning en het gebruik van brandstoffen, 1919.; 258; 1 omslag
        - Stukken betreffende de advisering door de mijnraad inzake het afwijzen van een verzoekschrift van de hoofdingenieur der mijnen betreffende het oprichten van een proefstation voor de mijnindustrie, 1920-1921.; 259; 1 omslag
        - Stukken betreffende de advisering door de mijnraad inzake de ontginning van de Peelmijnvelden, 1919-1936.; 260; 1 omslag
        - Stukken betreffende de advisering door de mijnraad inzake het instellen van een crisisfonds voor het steenkolenbedrijf, 1921-1922.; 261; 1 omslag
        - Stukken betreffende de advisering door de mijnraad inzake het ter beschikking stellen van de bedrijfsresultaten van de particuliere- en staatsmijnen aan de vakbonden, 1921-1924.; 262; 1 omslag
        - Stukken betreffende de advisering door de mijnraad inzake het plan tot aanleggen van een nieuwe steenkolenmijn in het gebied tussen Swalmen en Beesel, 1926-1927.; 263; 1 omslag
        - Stukken betreffende de advisering door de mijnraad inzake de voorgenomen ontginning van mijnvelden in de Achterhoek, 1928-1941.; 264; 1 omslag
        - Stukken betreffende een vanwege de staatsmijnen ingesteld onderzoek naar de te verwachten levensduur en exploitatieopbrengsten van de Limburgse mijnen, 1930-1934.; 265; 1 omslag
        - Nota's van de hoofdingenieur der mijnen inzake crisismaatregelen ten behoeve van de Nederlandse mijnindustrie, met bijlagen, 1932-1934.; 266; 1 omslag
        - Stukken betreffende de advisering door de mijnraad inzake het afbouwen van de uit kolen bestaande grensmuren tussen concessievelden, 1933-1934.; 267; 1 omslag
        - Stukken betreffende de advisering door de mijnraad inzake de instelling van een centraal verkoopkantoor voor de Nederlandse mijnen, alsmede van een bedrijfsraad voor het mijnbedrijf, 1935.; 268; 1 omslag
        - Rapport inzake de toestand van de Nederlandse mijnbouw en de middelen om daarin verbetering te brengen, opgesteld door mr. T.J. Verschuur, met bijlagen, 1935-1936.; 269; 1 omslag
        - Stukken betreffende de advisering door de mijnraad inzake de werkzaamheden van de Commissie van Advies voor de ontginning van de Peelmijnvelden, 1937-1952.; 270; 1 omslag
        - Stukken betreffende de advisering door de mijnraad inzake de ontginning van mergelgroeven, 1943-1951.; 271; 1 omslag
        - Stukken betreffende de advisering door de mijnraad inzake de wederopbouw van de Nederlandse mijnindustrie na de tweede wereldoorlog, 1945.; 272; 1 omslag
        - Stukken betreffende de advisering door de mijnraad inzake de ontginning van het mijnveld Neuprick-Bleyerheide, 1947.; 273; 1 omslag
        - Stukken betreffende de advisering door de mijnraad inzake het verkrijgen van de ontginningsrechten op in Duitsland langs de Limburgse grens gelegen steenkolenconcessies, 1950.; 274; 1 omslag
      - mijnrechtheffingen, 2.2
        - Stukken betreffende de advisering door de mijnraad inzake het heffen van een belasting op de exploitatie van particuliere mijnen, 1904-1916.; 275; 1 pak
        - Stukken betreffende de advisering door de mijnraad inzake het afwijzen van een verzoekschrift van de NV Bruinkoolontginning "Herman" inzake een verlaging van het recht op de mijnen voor bruinkool, 1922.; 276; 1 omslag
        - Stukken betreffende de advisering door de mijnraad inzake de schorsing van de heffing van het mijnrecht, 1927.; 277; 1 omslag
        - Stukken betreffende de advisering door de mijnraad inzake de verlaging van het mijnrecht, 1933.; 278; 1 omslag
        - Stukken betreffende de advisering door de mijnraad inzake de wijziging in de heffing van het mijnrecht als gevolg van de invoering van de ondernemingsbelasting, 1944.; 279; 1 omslag
      - milieuaangelegenheden, 2.3